【裁判字號】    99,審聲,93
【裁判日期】    991020
【裁判案由】    停止執行
【裁判全文】
臺灣高雄地方法院民事裁定              99年度審聲字第93號
聲  請  人  甲○○
相  對  人  乙○○
上列當事人間聲請停止執行事件，本院裁定如下：
    主  文
聲請人供擔保新臺幣貳萬元後，本院九十九年度司執字第一一六
三一九號所有權移轉登記事件之強制執行程序，於本院九十九年
度補字第一四二九號債務人異議之訴事件判決確定前，應暫予停
止執行。
    理  由
一、按有回復原狀之聲請，或提起再審或異議之訴，或對於和解
    為繼續審判之請求，或提起宣告調解無效之訴，撤銷調解之
    訴，或對於法院依強制執行法第4 條第1 項第5 款之裁定提
    起抗告時，法院因必要情形或依聲請定相當並確實擔保，得
    為停止強制執行之裁定，強制執行法第18條第2 項定有明文
    。再者，法院依強制執行法第18條第2 項定擔保金額而為准
    許停止強制執行之裁定者，該項擔保係備供債權人因停止執
    行所受損害之賠償，其數額應依標的物停止執行後，債權人
    未能即時受償或利用該標的所受之損害額，或因另供擔保強
    制執行所受之損害額定之，非以標的物之價值或其債權額為
    依據，有最高法院86年度台抗字第442 號裁定意旨可資參照
    。
二、經查，聲請人以其向本院提起債務人異議之訴，現由本院99
    年度補字第1429號（下稱系爭異議事件）受理在案為由，聲
    請裁定停止本院99年度司執字第116319號所有權移轉登記事
    件（下稱系爭執行事件）之強制執行程序，經本院依職權調
    取系爭異議事件及系爭執行事件卷證，核閱無訛，聲請人之
    聲請於法相符，應予准許。又相對人持本院65年度訴字第13
    23號確定判決（下稱系爭確定判決）為執行名義，請求對聲
    請人所有，門牌號碼為高雄市○○區○○路74號房屋1 棟（
    1 層面積53.2平方公尺、2 層面積11.75 平方公尺、亭仔腳
    、8.55平方公尺，共123.5 平方公尺，下稱系爭房屋）強制
    執行，依系爭確定判決認定，相對人係以12萬元之代價購入
    系爭房屋，並已付清全部價款，參諸該房屋課稅現值為61,2
    00元，而課稅現值向低於市價等情以觀，認以相對人所支出
    之買賣款12萬元作為計算相對人因停止執行未能即時受償之
    損害額為適當。再者，系爭異議事件之訴訟標的價額未逾50
    萬元，係屬不得上訴第三審案件，依各級法院辦案期限實施
    要點規定，民事第一審審判案件為1 年4 個月、第二審審判
    案件為2 年，而系爭執行事件之強制執行程序停止期間迄系
    爭異議事件判決確定之日為止，估算因停止執行致相對人延
    宕受償期間為3 年4 個月，並以法定利率年息5%計算相對人
    因停止執行可能所受損失約為2 萬元（即120,00 0×5%×[3
    +1/3]=20,000），爰酌定本件擔保金如主文所示。
三、依強制執行法第18條第2項，裁定如主文。
中    華    民    國    99    年    10    月    20    日
                  民事第二庭  法  官  賴文姍
以上正本係照原本作成。
如對本裁定抗告須於裁定送達後10日內向本院提出抗告狀，並繳
納裁判費新臺幣1,000 元。
中    華    民    國    99    年    10    月    20    日
                              書記官  賴朱梅

司法院資訊處製作；財團法人民間司法改革基金會備份。
